# 股权划转的问题

提问人：wx_60764ff2e2a1 时间：2021-06-17 21:28:12
陈版主您好，请教一问题。我们这国资委对所属的几个集团进行重组，按各集团的主业把他们所属的子公司在各集团之间划转（不付对价，仍作国资委的投资计入实收资本或资本公积），就是同类业务归属到同类集团。这业务能适用“三去一降一补”规定的账务处理吗？因为如果用同一控制下企业合并处理，确认的金额与用“三去一降一补”规定处理可能不一样（个别报表），请您指教下，谢谢！

回答人：chenyiwei
“三去一降一补”是有特殊背景的。一般情况下，在国资委主导下，其管辖范围内的国资无偿划转与整合，对划入方而言还是按照同一控制下合并处理。